

DATOS DE CONTACTO



Alicante



jav.fer.dev@gmail.com



+34 665 113 318



https://www.linkedin.com/in/javier-fernández-developer



https://github.com/javifer89



https://javiferdev.com

PERFIL

Fullstack Developer especializado en Mongo, Express, Angular, Node y también conocimientos de NestJS, PHP y Python. Con muchas ganas de seguir aprendiendo y desarrollándome en el mundo tecnológico.

HABILIDADES: Trabajo en equipo, proactividad, capacidad analítica, resolución de conflictos, aprendizaje continuo, adaptabilidad.

TECNOLOGIAS

HTML/CSS JAVASCRIPT

ANGULAR NodeJS & NestJS

PHP PYTHON

SQL/MongoDB GITHUB

IDIOMAS

INGLÉS: B2 (FIRST Cambridge)

ALEMÁN: A1 (EOI) CATALÁN: C1 (JQCV)

JAVIER FERNÁNDEZ

FULLSTACK DEVELOPER

EXPERIENCIA LABORAL

EVENTIA

APP GESTIÓN DE ESPACIOS CULTURALES

MAYO 2023 - JULIO 2023

- Desarrollo web FullStack.
- Front-end: Angular, TypeScrypt, HTML&CSS, Bootstrap.
- Back-end: Node.js, Express y MySQL
- Creación y mantenimiento de Bases de datos SQL (MySQL).
- Aplicación web destinada a la gestión de espacios para eventos culturales o formativos. Gestión de reservas mediante el uso de calendario, así como visualización de las salas disponibles en base a la zona geográfica desde la que se accede a la aplicación.

ESCUELAS DE MÚSICA

Profesor de Música

Septiembre 2015 - Junio 2023

• Profesor de clarinete en diversas escuelas de música en la provincia de Alicante.

CONSELLERIA DE EDUCACIÓN -GENERALITAT VALENCIANA

Profesor de Música

Mayo 2021 - Junio 2023

- Profesor de música
- Enseñanza secundaria y Conservatorio de Música

EDUCACIÓN

Bootcamp de Programación Fullstack, Desarrollo de aplicaciones web - Stack MEAN

ID Bootcamps - 2023

Automatización de TI con Python de Google

FAD Juventud - Work in Tech - Beca Google - 2023

Master de Interpretación musical

Universidad de las Artes - Rotterdam(Holanda) - 2015

Grado Superior de Música

Conservatorio Superior de Música de las Islas Baleares - 2012